臺灣桃園地方法院刑事判決　　　　　　 100年度交訴字第65號
公　訴　人　臺灣桃園地方法院檢察署檢察官
被　　　告　張育豪
上列被告因公共危險等案件，經檢察官提起公訴（100 年度偵字
第7853號），嗣因被告就被訴事實為有罪之陳述，經本院告知簡
式審判程序意旨，並聽取公訴人及被告之意見後，本院合議庭裁
定由受命法官獨任依簡式審判程序審理，判決如下：
    主  文
張育豪駕駛動力交通工具肇事，致人受傷而逃逸，處有期徒刑陸
月，如易科罰金，以新臺幣壹仟元折算壹日。緩刑貳年。
被訴過失傷害罪部分公訴不受理。
    事  實
一、張育豪於民國100 年1 月27日8 時5 分許，騎乘車號M79-63
    1 號重型機車，沿桃園縣龜山鄉○○○路往文華國小方向行
    駛，其於行經桃園縣龜山鄉○○○路148 號前時，本應注意
    車前狀況，並隨時採取必要之安全措施，且依當時天候晴、
    日間有自然光線、路面鋪裝柏油、乾燥、無缺陷、無障礙物
    、視距良好等情狀，並無何不能注意之情事，竟疏未注意即
    貿然行進，因而撞擊至斯時騎乘車號BIL-021 號重型機車而
    因故停等於前址路旁之謝啟正，致謝啟正因此人車倒地並受
    有左足挫傷之傷害（所涉過失傷害部分，業經謝啟正撤回告
    訴，詳後述）。詎張育豪明知其駕駛動力交通工具不慎肇事
    致人受傷，不得任意逃逸離去，竟仍基於肇事逃逸之犯意，
    未對謝啟正採取救護或其他必要措施，隨即逕自騎乘前開車
    號M79-631 號重型機車逃離現場。嗣經在場目擊車禍經過之
    陳螢逸記下張育豪所騎乘車輛之車號並當場告知謝啟正，經
    謝啟正報警處理，始循線查悉上情。
二、案經謝啟正訴由桃園縣政府警察局龜山分局報請臺灣桃園地
    方法院檢察署檢察官偵查起訴。
    理  由
壹、有罪部分：
一、按被告張育豪所犯本件之罪，均係死刑、無期徒刑、最輕本
    刑為3 年以上有期徒刑以外之罪，被告於準備程序就前揭被
    訴事實為有罪之陳述，經受命法官告知簡式審判程序之旨，
    並聽取被告與公訴人之意見後，本院認無不得或不宜改依簡
    式審判程序進行之處，爰依刑事訴訟法第273 條之1 第1 項
    、第284 條之1 ，裁定本件由受命法官獨任進行簡式審判程
    序，合先敘明。
二、上開犯罪事實，業據被告於本院審理時坦承不諱，核與證人
    即告訴人謝啟正及證人陳螢逸各於警詢、偵查中之證述相符
    （見偵字卷第8 至11頁、第12至13頁、第34至35頁），且有
    監視錄影翻拍照片（見偵字卷第16頁）、道路交通事故現場
    圖（見偵字卷第18頁）、道路交通事故調查報告表（一）、
    （二）（見偵字卷第20至21頁）、道路交通事故當事人登記
    聯單（見偵字卷第22頁）、健雄診所診斷證明書（見偵字卷
    第19頁）各1 份及道路交通事故照片9 張在卷可稽（見偵字
    卷第26至30頁），從而，依前揭證人證述、書證及物證等補
    強證據，已足資擔保被告所為之任意性自白具有相當程度之
    真實性，而得確信被告前揭自白之犯罪事實確屬真實。是本
    件事證明確，被告犯行堪以認定，應予依法論科。
三、核被告所為，係犯刑法第185條之4之駕駛動力交通工具肇事
    ，致人受傷而逃逸罪。爰審酌被告騎乘重型機車碰撞告訴人
    而肇事，猶騎車逃逸離開現場，實屬不該，惟其犯罪手段單
    純，且犯後尚能坦承犯行，過失傷害部分並與告訴人達成和
    解，此有刑事撤回告訴狀在卷可憑（見本院卷第17頁），足
    認被告就本件犯行顯有悔意等一切情狀，量處如主文所示之
    刑，並諭知易科罰金之折算標準。又被告前未曾因故意犯罪
    受有期徒刑以上刑之宣告，有臺灣高等法院被告前案紀錄表
    在卷足憑，其因一時失慮，偶罹刑典，事後已坦承犯行而見
    悔意，並與告訴人於本院審理中當庭達成和解且徵得告訴人
    之原諒，本院認被告經此偵審程序後，應知警惕而無再犯之
    虞，爰依刑法第74條第1 項第1 款之規定，諭知緩刑2 年，
    以勵自新。
貳、公訴不受理部分：
一、公訴意旨另略以：被告張育豪於100 年1 月27日8 時5 分許
    ，騎乘車號M79-63 1號重型機車，沿桃園縣龜山鄉○○○路
    往文華國小方向行駛，其於行經桃園縣龜山鄉○○○路148
    號前時，本應注意車前狀況，並隨時採取必要之安全措施，
    且依當時天候晴、日間有自然光線、路面鋪裝柏油、乾燥、
    無缺陷、無障礙物、視距良好等情狀，並無何不能注意之情
    事，竟疏未注意即貿然行進，因而撞擊至斯時騎乘車號BIL-
    021 號重型機車而因故停等於前址路旁之謝啟正，致謝啟正
    因此人車倒地並受有左足挫傷之傷害。因認被告涉犯刑法第
    284 條第1 項前段之過失傷害罪嫌等語。
二、按告訴乃論之罪，告訴人於第一審辯論終結前得撤回其告訴
    ，又告訴經撤回者，應諭知不受理之判決，刑事訴訟法第23
    8條第1項及第303條第3款分別定有明文。
三、本件被告張育豪經檢察官依刑法第284 條第1 項前段之過失
    傷害罪提起公訴部分，該部分依刑法第287 條前段之規定，
    須告訴乃論。茲因被告與告訴人謝啟正於本院審理中業已達
    成和解，並據告訴人謝啟正具狀撤回其對被告有關過失傷害
    部分之告訴，有刑事撤回告訴狀乙紙附卷可稽（見本院卷第
    17頁）。揆諸上開說明，爰就被告被訴過失傷害部分，諭知
    不受理之判決。
據上論斷，應依刑事訴訟法第284 條之1 、第273 條之1 第1 項
、第299 條第1 項前段、第303 條第3 款，刑法第185 條之4 、
第41條第1 項前段、第74條第1 項第1 款，判決如主文。
本案經檢察官張羽忻到庭執行職務。
中    華    民    國   100    年    12    月    30    日
                  刑事第十一庭  法  官  林大鈞
以上正本證明與原本無異。
如不服本判決應於收受判決後10日內向本院提出上訴書狀，並應
敘述具體理由。其未敘述上訴理由者，應於上訴期間屆滿後20日
內向本院補提理由書( 均須按他造當事人之人數附繕本) 「切勿
逕送上級法院」。
                                書記官  楊晴文
中    華    民    國   100    年    12    月    30    日